最高法院刑事判決　　　　　　　　　 110年度台上字第5512號
上　訴　人　程世翔
 
 
上列上訴人因違反槍砲彈藥刀械管制條例案件，不服臺灣高等法
院中華民國110 年4 月22日第二審判決（110 年度上訴字第 478
號，起訴案號：臺灣桃園地方檢察署108 年度偵字第31375 號）
，提起上訴，本院判決如下：
    主  文
上訴駁回。
    理  由
一、按刑事訴訟法第377 條規定，上訴於第三審法院，非以判決
    違背法令為理由，不得為之。是提起第三審上訴，應以原判
    決違背法令為理由，係屬法定要件。如果上訴理由書狀並未
    依據卷內訴訟資料，具體指摘原判決不適用何種法則或如何
    適用不當，或所指摘原判決違法情事，顯與法律規定得為第
    三審上訴理由之違法情形，不相適合時，均應認其上訴為不
    合法律上之程式，予以駁回。本件原判決認定上訴人程世翔
    有其事實欄所載之違反槍砲彈藥刀械管制條例犯行，因而撤
    銷第一審所為之科刑判決，改判仍依刑法上想像競合規定從
    一重論上訴人犯行為時同條例第8 條第4 項之未經許可，寄
    藏可發射子彈具有殺傷力之改造槍枝罪，累犯，經依同條例
    第18條第1 項前段規定減輕其刑後，處有期徒刑2 年，併科
    罰金新臺幣2 萬元，並諭知相關沒收及罰金如易服勞役之折
    算標準。已詳細敘述所憑之證據及取捨、認定之理由。所為
    論斷，俱有卷存證據資料可資覆按，從形式上觀察，並無採
    證認事違背經驗法則、論理法則，亦無量刑職權之行使有濫
    用，或其他違背法令之情形。
二、上訴意旨乃謂：其只是單純受友人之託保管系爭槍、彈，並
    未持以把玩、試射或為其他不法行為；又其自始已坦承犯行
    不諱，且深具悔意，目前亦有正當工作，已積極回歸社會，
    與一般擁槍自重、恃槍為非作歹者相較，其情顯堪憫恕。原
    審未審酌上情，仍量處如前之重刑，並未依刑法第59條規定
    酌量減輕其刑，自有量刑失當及判決不適用法則之違法等語
    。
三、惟查：刑罰之量定，係屬事實審法院得依職權自由裁量之事
    項，量刑判斷當否之準據，應就判決之整體觀察為綜合考量
    ，不可摭拾其中片段，遽予評斷，倘以被告之責任為基礎，
    說明審酌刑法第57條所列事項而為刑之量定，若未逾越法定
    刑度，亦未濫用其權限，即無違法。又刑法第59條之酌量減
    輕其刑，必於犯罪之情狀，在客觀上足以引起一般人之同情
    ，認為即予宣告法定最低度刑，猶嫌過重者，始有其適用。
    被告犯罪之情狀是否顯可憫恕，而得適用刑法第59條規定酌
    量減輕其刑，係事實審法院之職權，除其裁量權之行使，明
    顯違反比例原則外，不得任意指為違法。原判決以上訴人之
    責任為基礎，於理由貳、三、㈠內詳為說明如何審酌刑法第
    57條所列各款情形而為刑之量定，並於理由貳、二、㈤中敘
    明上訴人之犯罪情狀難認有顯可憫恕之情形，尚與刑法第59
    條規定有間等由。核其刑之量定既未逾越法定刑度，亦未濫
    用其權限，或違反比例原則，係屬原審量刑職權之適法行使
    ，不容任意指為違法。上訴意旨指摘原判決量刑失當及有判
    決不適用法則之違誤等語，自非合法上訴第三審之理由。其
    上訴不合法律上之程式，應予駁回。
據上論結，應依刑事訴訟法第395 條前段，判決如主文。
中    華    民    國   110    年    10    月    7     日
                  刑事第四庭審判長法  官  林  立  華  
                                  法  官  林  瑞  斌  
                                  法  官  王  敏  慧  
                                  法  官  李  麗  珠  
                                  法  官  謝  靜  恒  
本件正本證明與原本無異
                                  書記官
中    華    民    國   110    年    10    月    12    日